【裁判字號】    89,上訴,1024
【裁判日期】    890412
【裁判案由】    違反槍砲彈藥刀械管制條例
【裁判全文】
臺灣高等法院刑事判決                          八十九年度上訴字第一０二四號
    上  訴  人
    即  被  告  甲○○
右上訴人，因違反槍砲彈藥刀械管制條例案件，不服臺灣板橋地方法院八十八年度訴
字第一三六九號，中華民國八十九年一月三十一日第一審判決（起訴案號：臺灣板橋
地方法院檢察署八十七年度偵字第二四五六二號）提起上訴，本院判決如左：
    主      文
上訴駁回。
    事      實
一、甲○○明知十字弓、弓箭及子彈係屬槍砲彈藥刀械管制條例管制之物品，未經許
    可，不得持有或寄藏，竟於民國八十七年十月十三日，在臺北縣板橋市○○路○
    段一九六號十二樓其原租處內，受不詳姓名、年籍綽號「阿倫」之成年友人之請
    託代為一起寄藏十字弓一把、弓箭二十八支及具有殺傷力之土造子彈（具直徑約
    9mm 之金屬彈頭）二顆，而未經許可予以寄藏。迄於八十七年十一月三日晚上十
    一時許，經警在上址原租處內查獲，並扣得上開十字弓一把、弓箭二十八支及土
    造子彈二顆。
二、案經臺北縣警察局海山分局報請臺灣板橋地方法院檢察署檢察官偵查起訴。
    理      由
一、右揭事實，迭據上訴人即被告甲○○（下稱被告）於警訊及第一審偵審中供認不
    諱，並有十字弓一把、弓箭二十八支及土造子彈（具直徑約9mm 之金屬彈頭）二
    顆扣案可資佐證，而該扣案之十字弓經原審於八十九年一月二十七日當庭勘驗，
    認其結構具有槍托、準星、板機、瞄準器及望眼鏡等配備（見原審該日審判筆錄
    ），而此種十字弓業經中央主管機關內政部警政署於八十一年八月十日依槍砲彈
    藥刀械管制條例第四條第一項第三款公告為查禁之刀械，復有該署（八一）台內
    警字第八一八二二八一號公告可稽；該公告所附圖例式十字弓與之比對則相符，
    再上開扣案之子彈二顆經送請內政部警政署刑事警察局鑑驗，其結果認該二顆子
    彈均係土造子彈（具直徑約9mm 之金屬彈頭），均可擊發，具有殺傷力，亦有該
    局八十七年十一月九日刑鑑字第八五五四０號鑑驗通知書乙紙附卷可憑。
    罪證明確，被告犯行洵堪認定。
二、查被告受「阿倫」之請託代為藏放十字弓一把、弓箭二十八支及具有殺傷力之土
    造子彈二顆，而未經許可寄藏之行為，核係分別觸犯槍砲彈藥刀械管制條例第十
    四條三項之未經許可，持有刀械罪及同條例第十二條第四項之未經許可，寄藏子
    彈罪。被告所犯上開二罪間，係以一行為而同時觸犯之，為想像競合犯，應依刑
    法第五十五條規定，從一重之未經許可，寄藏子彈罪處斷。又被告持有土造子彈
    二顆之低度行為，應為其寄藏之高度行為所吸收，不另論罪。
三、原審適用槍砲彈藥刀械管制條例第十二條第四款、第十四條第三項，刑法第十一
    條前段、第五十五條、第四十二條第二項、第三十八條第一項第一款現行法規所
    定貨幣單位折算新台幣條例第二條，罰金罰鍰提高標準條例第二條，審酌被告之
    品行、智識程度、犯罪之手段，持有刀械、寄藏子彈之行為，客觀上足以對社會
    治安及人身安全造成相當危害程度，以及被告犯罪後坦承犯行等一切情狀，量處
    有期徒刑五月，且依法併科罰金新臺幣三萬元，並諭知罰金易服勞役之折算標準
    ，以資懲儆。至扣案之十字弓一把、弓箭二十八支及土造子彈（具直徑約9mm 之
    金屬彈頭）二顆，均屬違禁物，應依刑法第三十八條第一項第一款規定宣告沒收
    。經核認事用法及量刑均無不當。被告上訴意旨，以其非刻意收藏，實乃友人留
    下，又不願報警處理，然陳凱倫又不來取走以致被查獲。然查被告於第一審已坦
    承寄藏刀械及子彈之犯罪。所辯仍無解於應負刑責。上訴核無理由，應予駁回。
中    華    民    國    八十九    年       四       月        六        日
                            臺灣高等法院刑事第十八庭
                                審判長法  官  吳      敦
                                      法  官  林  陳  松
                                      法  官  吳  明  峰
右正本證明與原本無異。
如不服本判決應於收受送達後十日內向本院提出上訴書狀，其未敘述上訴之理由者並
得於提起上訴後十日內向本院補提理由書（均須按他造當事人之人數附繕本）。
                                      書記官  李  華  安
中    華    民    國    八十九    年       四       月       十三       日
附錄：本案論罪科刑法條全文
槍砲彈藥刀械管制條例第十四條第三項：
未經許可，持有或意圖販賣而陳列刀械者，處一年以下期徒刑、拘役或新台幣五十萬
元以下罰金。
槍砲彈藥刀械管制條例第十二條第四項：
未經許可，持有、寄藏或意圖販賣而陳列子彈者，處五年以下期徒刑，併科新臺幣三
百萬元以下罰金。


司法院資訊處製作；財團法人民間司法改革基金會備份。
